【裁判字號】    95,豐交簡上,707
【裁判日期】    951228
【裁判案由】    公共危險
【裁判全文】
臺灣臺中地方法院刑事判決         95年度豐交簡上字第707號
上  訴  人  臺灣臺中地方法院檢察署檢察官
被      告  甲○○
上訴人因被告公共危險案件，不服本院豐原簡易庭於民國95年9
月21日以豐交簡字第344號所為第一審簡易判決處刑（聲請案號
：95年度偵字第16913號），提起上訴，本院判決如下：
    主  文
上訴駁回。
    犯罪事實
一、甲○○之素行欠佳，曾有違反麻醉藥品管理條例之前案紀錄
    ，又曾因肇事逃逸罪，經本院以民國90年度交簡字第20號判
    決判處有期徒刑6月（得易科罰金）、緩刑3年確定。惟其於
    緩刑期間，復因傷害罪，經本院以92年度訴字第 698號判決
    判處有期徒刑 1年確定，其前之緩刑因之撤銷，經入監接續
    執行後，於94年 7月15日執行完畢出監。惟其妻於其出監後
    翌日（94年7月16日），即服毒自殺身亡，獨留其1人獨力撫
    養3名幼子，甲○○受此打擊，乃鎮日藉酒澆愁。95年6月27
    日中午11時許，甲○○在臺中縣新社鄉○○街友人店內，飲
    用啤酒2瓶及烈酒約2小杯後，明知已達不能安全駕駛動力交
    通工具之程度，竟仍於95年 6月27日中午11時50分許，自其
    父母親位於臺中縣新社鄉○○街○段48之1號之住處，騎駛車
    牌號碼JYC-197號之重型機車，欲返回新社鄉○○街○段39巷
    5號之家中。嗣其於同日11時55分許，行經新社鄉○○街○段
    34號前時，因不勝酒力，對於機車之操控能力減弱，竟於無
    外力介入之情況下，自行撞向路旁之電線桿，經緊急送往東
    勢鎮農會附設農民醫院急救後，發覺受有右小腿脛骨開放性
    骨折之傷害，經抽血檢驗，測得其血液酒精濃度為246.7MG/
    DL，換算成呼氣酒精濃度為1.23MG/L，而查獲上情。
二、案經臺中縣警察局東勢分局報告臺灣臺中地方法院檢察署檢
    察官偵查後，聲請以簡易判決處刑。
    理  由
一、上開犯罪事實，業據被告甲○○坦承不諱，並有臺中縣警察
    局東勢分局員警製作之道路交通事故現場圖、道路交通事故
    調查報告表(一)、(二)、刑法第185條之3案件測試觀察紀錄表各
    1份、事故現場相片6張、東勢鎮農會附設農民醫院血清檢驗
    報告單、診斷證明書各 1紙等分別附卷可稽，是核被告之自
    白與事實相符，堪採為認定犯罪事實之證據。本件事證明確
    被告，犯行堪以認定。
二、核被告所為，係犯刑法第185條之3之服用酒類，不能安全駕
    駛動力交通工具而駕駛罪。而按被告行為後，刑法第47條關
    於累犯之規定，業自原規定之「受有期徒刑之執行完畢，或
    受無期徒刑或有期徒刑一部之執行而赦免後， 5年以內再犯
    有期徒刑以上之罪者，為累犯，加重本刑至2分之1」，修正
    為第47條第 1項之「受徒刑之執行完畢，或一部之執行而赦
    免後， 5年以內故意再犯有期徒刑以上之罪者，為累犯，加
    重本刑至2分之1」，另刑法第42條第 2項前段關於易服勞役
    之規定，亦自原規定之「易服勞役，以1元以上3元以下折算
    1日」（另依修正前罰金罰鍰提高標準條例第2條之規定，提
    高為以1百倍折算1日），修正為第42條第 3項前段之「易服
    勞役，以新臺幣1千元、2千元或3千元折算1日」，並均自95
    年7月1日起施行。比較新舊法之規定：(一)就累犯之規定言：
    被告既曾因肇事逃逸罪，經本院以90年度交簡字第20號判決
    判處有期徒刑6月（得易科罰金）、緩刑3年確定，嗣緩刑之
    宣告經撤銷，而與其因傷害罪經本院以92年度訴字第 698號
    判決所處1年之有期徒刑接續執行，後於94年7月15日執行完
    畢出監，有其臺灣高等法院被告前案前案紀錄表在卷可參，
    其於受前開有期徒刑之執行完畢後 5年內，故意再犯本件有
    期徒刑以上之罪，無論依新舊法之規定，均應構成累犯，並
    無不同；(二)就易服勞役之折算標準言，則顯以新法規定之折
    算標準較有利於被告。是比較新舊法規定之結果，當以修正
    後之新法，較有利於被告，自應依刑法第2條第1項但書之規
    定，適用被告行為後之法律，即修正後刑法第47條第 1項之
    規定，認定被告為累犯，而依法加重其刑，並於為罰金刑之
    宣告時，適用修正後刑法第42條第 3項前段之規定，定易服
    勞役之折算標準。原審因於審酌刑法第57條各款所定之事由
    後，依刑法第185條之3、第2條第1項但書、第47條第 1項、
    第42條第3項前段、刑法施行法第1條之1第1項（漏引第 2項
    但書）等規定，處被告罰金新臺幣 5萬元，並諭知如易服勞
    役，以新臺幣1千元折算1日之折算標準，核其認事、用法均
    無違誤，量刑亦稱妥適。檢察官上訴意旨雖認：被告曾因傷
    害案件，經本院決處1年有期徒刑確定，甫於94年7月15日執
    行完畢出監，竟又於95年 6月27日，酒後駕車，並撞擊路旁
    之電線桿而發生車禍，經送醫後，測得其呼氣酒精濃度高達
    1.23MG/L，高出0.55MG/L之刑罰標準值甚多，原審僅判處其
    罰金新臺幣5萬元，實屬過輕，應改判2月之有期徒刑等語。
    惟查：被告供稱其係因於94年 7月15日執行完畢出監後，其
    妻旋於翌日服毒身亡，獨留其1人獨力撫養3名幼子，而其本
    為中度肢障人士，經濟狀況欠佳，受此打擊，乃終日藉酒澆
    愁，案發當日，係欲自父母親之住處騎車返回現住處（同在
    興社街上），而於途中發生車禍等語，經審酌卷內前開事證
    及其所提中華民國身心障礙手冊、臺灣臺中地方法院檢察署
    相驗屍體證明書、戶籍謄本等資料影本（均附於本院卷內）
    ，經核尚未無據，是其雖飲酒後之酒精濃度甚高，惟行為情
    節尚稱輕微（所騎駛者為機車，復係行駛於平日居家生活必
    經之路段，又係自行撞擊路旁電線桿，未損及他人身體、財
    物），因本件事故之發生，又已受有右小腿脛骨開放性骨折
    之傷害，亦足資為教訓，原審雖僅量處其新臺幣 5萬元之罰
    金，惟審酌其客觀經濟環境，已足為其應有之懲儆，尚與罪
    刑相當性之原則，無何違背。檢察官上訴意旨求予撤銷、改
    判被告較重之刑，為無理由，應予駁回。
據上論斷，應依刑事訴訟法第455條之1第3項、第368條，判決如
主文。
本案經檢察官乙○○到庭執行職務。
中    華    民    國    95    年    12    月    28    日
                臺灣臺中地方法院刑事第六庭
                    審判長法  官  簡 源 希
                          法  官  戴 博 誠
                          法  官  鄧 敏 雄
上正本證明與原本無異
不得上訴
                          書記官  黃 士 益
中    華    民    國    95    年    12    月    28    日
附錄本案論罪科刑法條全文：
中華民國刑法第185條之3
服用毒品、麻醉藥品、酒類或其他相類之物，不能安全駕駛動力
交通工具而駕駛者，處1年以下有期徒刑、拘役或3萬元以下罰金。


司法院資訊處製作；財團法人民間司法改革基金會備份。
